臺灣高等法院刑事判決
110年度原上訴字第30號
上  訴  人  
即  被  告  黃大向



                   (現另案羈押於法務部○○○○○○○○）選任辯護
人  陳家慶律師(法扶律師)
上列上訴人因違反毒品危害防制條例案件，不服臺灣士林地方法
院109年度審原訴字第14號，中華民國110年1月20日第一審判決
（起訴案號：臺灣士林地方檢察署109年度偵字第9971、11139號
），提起上訴，本院判決如下：
    主  文
原判決撤銷。
黃大向犯如附表一編號一至十二「宣告刑及沒收」欄所示之罪，
各處如附表一編號一至十二「宣告刑及沒收」欄所示之宣告刑及
沒收。應執行有期徒刑肆年。
    事  實
一、黃大向明知愷他命係毒品危害防制條例第2條第2項第3款所
    規定之第三級毒品，未經許可不得販賣，竟意圖營利，基於
    販賣第三級毒品愷他命之犯意，先後販賣第三級毒品愷他命
    予黃建強、余育柔、黃聖倫共12次（販賣之對象、方式、時
    間、地點、重量、金額均詳如附表一編號1至12所示）。嗣
    於民國108年12月12日上午8時40分許，警方因呂昶興涉嫌詐
    欺、違反組織犯罪條例等案件，持搜索票至新北市○○區○○街
    00巷00號3樓住處搜索，當場扣得同居上址黃大向所有之如
    附表二編號1至3所示行動電話、含第三級毒品3,4-亞甲基雙
    氧苯基乙基胺丁酮成分之咖啡包、愷他命(黃大向持有毒品
    咖啡包、愷他命部分，業經臺灣士林地方檢察署檢察官以10
    9年度毒偵字第46號為不起訴處分確定，與本案無關)，經警
    檢視上開行動電話內黃大向與黃建強、余育柔、蘇聖倫間之
    即時通訊軟體LINE對話紀錄，並調閱其等金融帳戶交易明細
    ，始循線查悉上情。
二、案經臺北市政府警察局內湖分局移送臺灣士林地方檢察署檢
    察官偵查起訴。
    理  由
壹、證據能力部分：
　　按被告以外之人於審判外之言詞或書面陳述，除法律有規定
    者外，不得作為證據。被告以外之人於審判外之陳述，雖不
    符同法第159條之1至第159條之4之規定，而經當事人於審判
    程序同意作為證據，法院審酌該言詞陳述或書面陳述作成時
    之情況，認為適當者，亦得為證據；當事人、代理人或辯護
    人於法院調查證據時，知有第159條第1項不得為證據之情形
    ，而未於言詞辯論終結前聲明異議者，視為有前項之同意，
    刑事訴訟法第159條第1項、第159條之5第1項、第2項分別定
    有明文。查本案下述據以認定被告犯罪之供述證據，檢察官
    、被告及辯護人於本院審理時均未爭執其證據能力，且迄於
    言詞辯論終結前均未聲明異議，復經審酌該等言詞陳述或書
    面作成時之情況並無違法、不當或顯不可信之狀況，依刑事
    訴訟法第159條之5第2 項之規定，均有證據能力；又本案認
    定事實之其餘非供述證據，並無證據證明係公務員違背法定
    程序所取得，依同法第158條之4反面解釋，亦均有證據能力
    。　　
貳、實體部分：
一、事實認定之理由及依據：
  ㈠上開犯罪事實，業經上訴人即被告(下稱被告)黃大向於警詢
    、偵訊、原審及本院準備程序、審理時，均坦承不諱（見偵
    字第11139號卷第9至47頁，偵字第9971號卷第87至103、119
    至121頁，原審卷第62、106頁，本院卷第58、94、102頁）
    ，核與證人黃建強、余育柔、蘇聖倫於警詢、偵訊時之證述
    情節相符（見偵字第11139號卷第49至99頁，他字卷第117至
    123、145至151、155至163頁），並有臺灣士林地方檢察署
    檢察官拘票、臺北市政府警察局內湖分局搜索扣押筆錄、扣
    押物品目錄表、扣押物品收據、交通部民用航空局航空醫務
    中心毒品鑑定書、手機通訊軟體LINE對話紀錄擷圖、被告申
    設之中國信託商業銀行帳號000000000000號帳戶開戶資料、
    帳戶交易明細、黃建強申設之中國信託商業銀行帳號000000
    000000號帳戶、余育柔申設之中國信託商業銀行帳號000000
    000000號帳戶、蘇聖倫申設之中國信託商業銀行帳號000000
    000000號帳戶之開戶資料、原審法院搜索票、臺北市政府警
    察局內湖分局109年9月16日函、臺灣士林地方檢察署109年9
    月23日函在卷可稽（見他字卷第221頁，偵字第11139號卷第
    121至135、181、189至219頁，偵字第9971號卷第135至173
    、181至189頁，毒偵卷第13頁，原審卷第39、41頁），足認
    被告上開任意性自白與事實相符，堪以採信。
　㈡又按販賣毒品係違法行為，非可公然為之，有獨特販售通路
    及管道，並無公定價格，容易增減分裝重量，且每次買賣之
    價格、數量，當各有差異，或隨供需雙方資力、關係深淺、
    需求量、貨源充裕與否、對行情之認知、販賣者對資金之需
    求程度，及政府查緝鬆嚴之態度，為各種不同之風險評估，
    而為機動性之調整，故其價格標準，自非一成不變，販賣者
    從各種價差或量差或純度差牟利之方式，亦有差異，但其意
    圖營利之非法販賣行為目的則同一。況毒品價格非低、取得
    不易，毒品非法交易，向為政府查禁森嚴且重罰不寬貸，被
    告與黃建強、余育柔、蘇聖倫非親故至交，僅為一般毒品交
    易關係，並無何特殊情誼，苟非有利可圖，殊無甘冒遭查獲
    重罰之高度風險，而平白親送交付毒品之理，況被告於原審
    審理時亦坦認其販賣毒品確有從中賺取利潤等語（見原審卷
    第59頁），益證被告所為如附表一所示之販賣第三級毒品愷
    他命犯行，確有藉此牟利之意圖至明。　
  ㈢公訴意旨雖認被告所為如附表一編號4所示犯行，販賣愷他命
    數量為3公克以內、價金為新臺幣（下同）3,500元，其中50
    0元係黃建強另以現金支付云云，然證人黃建強於偵訊時證
    稱：原向被告購買3公克愷他命，嗣發現重量不足，故僅轉
    帳3,000元予被告，不記得是否有拿現金500予被告等語明確
    （見他字卷第122頁），證人黃建強未能具體確認該次購得
    毒品之重量，依罪證有疑利於被告原則，應認被告該次販售
    數量為2公克，價金為3,000元，起訴犯罪事實應予更正，附
    此敘明。
  ㈣綜上所述，本件事證明確，被告犯行洵堪認定，應依法論科
    。
二、論罪科刑：
  ㈠被告行為後，毒品危害防制條例於109年1月15日修正公布，
    於109年7月15日生效，修正前毒品危害防制條例第4條第3項
    規定：「製造、運輸、販賣第三級毒品者，處7年以上有期
    徒刑，得併科新臺幣7百萬元以下罰金。」，修正後之法定
    刑提高為「製造、運輸、販賣第三級毒品者，處7年以上有
    期徒刑，得併科新臺幣1千萬元以下罰金。」；又修正前毒
    品危害防制條例第17條第2項規定：「犯第4條至第8條之罪
    於偵查及審判中均自白者，減輕其刑。」修正後規定：「犯
    第4條至第8條之罪於偵查及歷次審判中均自白者，減輕其刑
    。」。經比較新舊法，修正後之規定並未較有利於被告，依
    刑法第2條第1項前段之規定，自應適用被告行為時即修正前
    毒品危害防制條例之規定論處。核被告如附表一編號1至12
    所為，均係犯修正前毒品危害防制條例第4條第3項之販賣第
    三級毒品罪。被告意圖販賣而持有第三級毒品之低度行為，
    應為販賣第三級毒品之高度行為所吸收，均不另論罪。被告
    所犯上開12罪間，犯意各別，行為互殊，應分論併罰。
　㈡關於毒品危害防制條例第17條第2項之審酌：
    被告就其所犯如附表一編號1至12所示12次販賣第三級毒品
    犯行，於檢察官偵訊、原審及本院審理時，均坦承犯行，應
    適用修正前毒品危害防制條例第17條第2項之規定，分別減
    輕其刑。
　㈢本案並無因被告供述而查獲上手或共犯之情形，有臺北市政
    府警察局內湖分局109年9月16日北市警內分刑字第10930250
    98號函、臺灣士林地方檢察署109年9月23日士檢家賢109偵9
    971字第1099043325號函在卷可稽（見原審卷第39、41頁）
    ，是本案並無毒品危害防制條例第17條第1項減輕或免除其
    刑規定之適用，附此敘明。　
  ㈣是否適用刑法第59條之說明：　
　⒈按犯罪之情狀顯可憫恕，認科以最低度刑仍嫌過重者，得酌
    量減輕其刑，刑法第59條定有明文。此所謂最低度刑，固包
    括法定最低本刑；惟遇有其他法定減輕之事由者，則應係指
    適用其他法定減輕事由減輕其刑後之最低度刑而言。倘被告
    別有法定減輕事由者，應先適用法定減輕事由減輕其刑後，
    猶認其犯罪之情狀顯可憫恕，即使科以該減輕後之最低度刑
    仍嫌過重者，始得適用刑法第59條規定酌量減輕其刑。又該
    條所謂「犯罪之情狀」，與同法第57條規定科刑時應審酌之
    一切情狀，並非有截然不同之領域，於裁判上酌減其刑時，
    應就犯罪一切情狀（包括第57條所列舉之10款事項），予以
    全盤考量，審酌其犯罪有無可憫恕之事由（即判例所稱有特
    殊之原因與環境等等，在客觀上足以引起一般同情，以及宣
    告法定低度刑，是否猶嫌過重），以為判斷（最高法院102
    年台上字第2513號判決意旨參照）。次按修正前販賣第三級
    毒品罪之法定刑為7年以上有期徒刑，得併科新臺幣7百萬元
    以下罰金。然同為販賣第三級毒品之人，其原因動機不一，
    犯罪情節未必盡同，或有大盤毒梟者，亦有中、小盤之分，
    甚或僅止於吸毒者友儕間為求互通有無之有償交付，是其態
    樣顯非可一概而論，即其販賣行為所造成危害社會之程度亦
    非可等量齊觀，倘依其情狀處以相當之有期徒刑，即足以懲
    儆，並可達防衛社會之目的者，自非不可依客觀之犯行與主
    觀之惡性二者加以考量其情狀，是否有可憫恕之處，適用刑
    法第59條之規定酌量減輕其刑，期使個案裁判之量刑，能斟
    酌至當，符合比例原則。
　⒉經查，被告本件販賣三級毒品愷他命之犯行，固無可取，惟
    衡酌被告各次販賣之第三級毒品約1至3公克，所收取之價金
    則為1,000元至4,200元不等，可見被告販售第三級毒品之重
    量非多，藉此獲得之利益自屬微薄有限，被告販賣之次數雖
    達12次，惟其販賣之對象乃集中為3人，其犯行所造成危害
    社會之程度，終究與毒品大盤毒梟或中、小盤商等實際從事
    販賣第三級毒品以賺取巨額利潤之犯行顯然有別，惡性及對
    於社會秩序與國民健康之危害程度，尚非重大惡極，其主、
    客觀之惡性程度相對輕微，縱處以經前述偵審自白減輕其刑
    後之最低刑度（有期徒刑3年6月），相較被告前開犯罪情節
    ，猶嫌過重，無從與真正長期、大量販毒之惡行區別，確有
    情輕法重之失衡現象，而顯有堪可憫恕之情狀，為使其量刑
    斟酌至當，符合比例原則，爰就被告本件所為如附表一編號
    1至12所示各次販賣第三級毒品犯行，均依刑法第59條之規
    定酌量遞減輕其刑。　　
三、撤銷改判之理由及量刑審酌：
  ㈠原審認被告所犯如附表一編號1至12所示之販賣第三級毒品犯
    行罪證明確，予以論罪科刑，固非無見。惟查，被告所為上
    開販賣第三級毒品犯行，其犯罪之情狀顯可憫恕，縱科以經
    減刑後之法定最低度刑，仍屬情輕法重，業如前述，原審未
    能詳酌前情，就被告所為本件販賣第三級毒品犯行，均未適
    用刑法第59條規定酌減其刑，致刑責失衡，容有未當。被告
    執此為由指摘原審判決過重，為有理由，原判決既有前開可
    議之處，即屬無可維持，應由本院撤銷改判。俢　
  ㈡爰以行為人之責任為基礎，審酌愷他命具有成癮性、濫用性
    及危害性，被告無視國家對於杜絕毒品犯罪之禁令，明知販
    賣毒品之行為將對施用者產生重大身心戕害，危害社會秩序
    ，猶為圖小利，多次販賣第三級毒品，助長毒品之流通，對
    於國人身心健康及社會治安危害甚鉅，所為非是，念其犯罪
    後坦承犯行之態度良好，考量其未婚，以協助家族販售二手
    車為業之家庭、生活狀況，最高學歷高中肄業之智識程度，
    暨其犯罪之動機、目的、各次出售數量及獲利情形等一切情
    狀，分別量處如附表一編號1至12所示之刑。又本院審酌被
    告所犯附表一編號1至12所示販賣第三級毒品犯行，共12罪
    ，所犯罪數甚多，惟所犯各罪之罪質相同，犯罪時間集中於
    108年7月間至109年4月間，所販賣毒品之對象共3人、各次
    販賣毒品之數量及犯罪所得尚非至鉅，與大盤或毒梟之大量
    流通毒品，仍屬有別，且於偵查及審理中均自白等情，如以
    實質累加之方式定應執行刑，則處罰之刑度顯將超過其行為
    之不法內涵，而違反罪責原則，又考量因生命有限，刑罰對
    被告造成之痛苦程度，係隨刑度增加而生加乘效果，而非以
    等比方式增加，以隨罪數增加遞減其刑罰之方式，當足以評
    價被告行為之不法性。綜上，為適度反應被告整體犯罪行為
    之不法與罪責程度及對其施以矯正之必要性，爰就被告所犯
    如附表一編號1至12所示12罪，定應執行刑為有期徒刑4年，
    以示懲儆。
四、沒收部分：
  ㈠按犯毒品危害防制條例第4條至第9條、第12條、第13條或第1
    4條第1項、第2項之罪者，其供犯罪所用之物，不問屬於犯
    罪行為人與否，均沒收之，同條例第19條第1項定有明文。
    查本件扣案如附表二編號1所示行動電話1支，係被告持以與
    買家聯繫交易所用之物，有該行動電話內即時通訊軟體LINE
    對話紀錄翻拍照片可參（見偵字第11139號卷第189至219頁
    ），則上開行動電話，不問屬於犯罪行為人與否，應依毒品
    危害防制條例第19條第1項規定，宣告沒收之。
  ㈡又按犯罪所得，屬於犯罪行為人者，沒收之；前2項之沒收，
    於全部或一部不能沒收或不宜執行沒收時，追徵其價額，刑
    法第38條之1第1項前段、第3項分別定有明文。本件被告各
    次販賣愷他命之價金雖未扣案，然為其犯罪所得，應依上開
    規定宣告沒收，於全部或一部不能沒收或不宜執行沒收時，
    追徵其價額。
  ㈢至如附表二編號2、3所示之物，均與本案無涉，業據被告供
    陳在卷（見原審卷第62頁），並有臺灣士林地方檢察署檢察
    官109年度毒偵字第46號不起訴處分書1件在卷為據(見本院
    卷第91至93頁)，自不予宣告沒收，併此敘明。
據上論斷，應依刑事訴訟法第369條第1項前段、第364條、第299
條第1項前段，修正前毒品危害防制條例第4條第3項、第17條第2
項、毒品危害防制條例第19條第1項，刑法第11條、第2條第1項
前段、第59條、第51條第5款、第38條之1第1項、第3項，判決如
主文。
本案經檢察官廖彥鈞偵查起訴，檢察官董怡臻到庭執行職務。
中　　華　　民　　國　　110 　年　　7 　　月　　28　　日
                  刑事第十一庭  審判長法　官  周煙平
                                      法　官  陳俞伶
                                      法　官  連育群
以上正本證明與原本無異。
如不服本判決，應於收受送達後20日內向本院提出上訴書狀，其
未敘述上訴之理由者並得於提起上訴後20日內向本院補提理由書
（均須按他造當事人之人數附繕本）「切勿逕送上級法院」。
                                      書記官  廖紫喬
中　　華　　民　　國　　110 　年　　7 　　月　　28　　日
附錄：本案論罪科刑法條全文
修正前毒品危害防制條例第4條第3項
製造、運輸、販賣第三級毒品者，處無期徒刑或7 年以下有期徒
刑，得併科新臺幣7 百萬元以下罰金。

附表一：
編號 對象 方式 時間 地點 重量 宣告刑及沒收      金額（新臺幣）  1 黃建強 黃大向以如附表二編號1 所示行動電話內即時通訊軟體LINE與黃建強聯繫後，於右列所示時間、地點，以右列所示金額販賣右列所示數量之愷他命予黃建強，黃健強當場交付右列所示金額之現金予黃大向。 108年7月27日下午6時17分許後某時 新北市汐止區福德一路之統一超商 1 公克 黃大向販賣第三級毒品，處有期徒刑壹年玖月。扣案如附表二編號一所示行動電話壹支沒收；未扣案之犯罪所得新臺幣壹仟元沒收，於全部或一部不能沒收或不宜執行沒收時，追徵其價額。      1,000 元  2  黃大向以如附表二編號1 所示行動電話內即時通訊軟體LINE與黃建強聯繫，於右列所示時間、地點，以右列所示金額販賣右列所示數量之愷他命予黃建強，黃建強於108 年9 月3 日13時53分許，轉帳右列所示金額予黃大向。 108年8月31日凌晨4時39分許至凌晨5時9分許間內某時 臺北市南港區研究院路上之麥當勞 2 公克 黃大向販賣第三級毒品，處有期徒刑壹年拾月。扣案如附表二編號一所示行動電話壹支沒收；未扣案之犯罪所得新臺幣貳仟陸佰元沒收，於全部或一部不能沒收或不宜執行沒收時，追徵其價額。      2,600元  3  黃大向於右列所示時間、地點，以右列所示金額販賣右列所示數量之愷他命予黃建強，嗣於108 年11月6 日以手機通訊軟體LINE向黃建強催款，黃建強於同日20時21分許，轉帳右列所示金額予黃大向。 108年10月29日至同年11月6日間內某時 新北市○○區○○○路000號對面超商前 2 公克 黃大向販賣第三級毒品，處有期徒刑壹年拾月。扣案如附表二編號一所示行動電話壹支沒收；未扣案之犯罪所得新臺幣貳仟貳佰元沒收，於全部或一部不能沒收或不宜執行沒收時，追徵其價額。      2,200 元  4  黃大向於右列所示時間、地點，以右列所示金額販賣右列所示數量之愷他命予黃建強，嗣於108 年12月3 日以手機通訊軟體LINE向黃建強催款，黃建強於同日16時20分許，轉帳右列所示金額予黃大向。 108年12月初至同年月3日間內某時 同上 2 公克 黃大向販賣第三級毒品，處有期徒刑壹年拾月。扣案如附表二編號一所示行動電話壹支沒收；未扣案之犯罪所得新臺幣參仟元沒收，於全部或一部不能沒收或不宜執行沒收時，追徵其價額。      3,000元  5 余育柔 黃大向以如附表二編號1 所示行動電話內即時通訊軟體LINE與余育柔聯絡販毒事宜，於右列所示時間、地點，以右列所示金額販賣右列所示數量之愷他命予余育柔，余育柔當場交付現金2,600 元予黃大向，於109 年12月5 日13時41分許，轉帳1,000 元予黃大向。 108年12月3日下午2時許 新北市○○區○○○路0 段000號 3 公克 黃大向販賣第三級毒品，處有期徒刑壹年拾壹月。扣案如附表二編號一所示行動電話壹支沒收；未扣案之犯罪所得新臺幣參仟陸佰元沒收，於全部或一部不能沒收或不宜執行沒收時，追徵其價額。      3,600 元  6  黃大向以如附表二編號1 所示行動電話內即時通訊軟體LINE與余育柔聯絡販毒事宜，於右列所示時間、地點，以右列所示金額販賣所示數量之愷他命予余育柔，余育柔當場支付右列所示金額之現金予黃大向。 108年12月3日晚間9時15分許 新北市○○區○○街000 巷00號 3 公克 黃大向販賣第三級毒品，處有期徒刑壹年拾壹月。扣案如附表二編號一所示行動電話壹支沒收；未扣案之犯罪所得新臺幣參仟陸佰元沒收，於全部或一部不能沒收或不宜執行沒收時，追徵其價額。      3,600 元  7  黃大向以如附表二編號1 所示行動電話內即時通訊軟體LINE與余育柔聯絡販毒事宜，於右列所示時間、地點，以右列所示金額販賣右列所示數量之愷他命予余育柔，余育柔於108 年12月10日21時4 分許轉帳右列所示金額予黃大向。 108年12月10日晚間9時許 臺北市內湖區康樂街底公車總站 3 公克 黃大向販賣第三級毒品，處有期徒刑壹年拾壹月。扣案如附表二編號一所示行動電話壹支沒收；未扣案之犯罪所得新臺幣參仟陸佰元沒收，於全部或一部不能沒收或不宜執行沒收時，追徵其價額。      3,600 元  8  黃大向以如附表二編號1 所示行動電話內即時通訊軟體LINE與余育柔聯絡販毒事宜，於右列所示時間、地點，以右列所示金額販賣右列所示數量之愷他命予余育柔，余育柔當場支付所示所示金額之現金予黃大向。 109年4月6日晚間11時56分許 新北市汐止區中華街129 巷內 1 公克 黃大向販賣第三級毒品，處有期徒刑壹年玖月。扣案如附表二編號一所示行動電話壹支沒收；未扣案之犯罪所得新臺幣壹仟陸佰元沒收，於全部或一部不能沒收或不宜執行沒收時，追徵其價額。      1,600 元  9  黃大向以如附表二編號1 所示行動電話內即時通訊軟體LINE與余育柔聯絡販毒事宜，於右列所示時間、地點，以右列所示金額販賣右列所示數量之愷他命予余育柔，余育柔當場支付右列所示金額之現金予黃大向。 109年4月7日下午6時許 同上 1 公克 黃大向販賣第三級毒品，處有期徒刑壹年玖月。扣案如附表二編號一所示行動電話壹支沒收；未扣案之犯罪所得新臺幣壹仟陸佰元沒收，於全部或一部不能沒收或不宜執行沒收時，追徵其價額。      1,600 元  10 黃聖倫 黃大向以如附表二編號1 所示行動電話內即時通訊軟體LINE與黃聖倫聯絡販毒事宜，於右列所示時間、地點，以右列所示金額販賣右列所示數量之愷他命予黃聖倫，黃聖倫於108 年9 月20日轉帳右列所示金額予黃大向。 108年9月18日晚間某時 新北市汐止區汐萬路彩券行 3 公克 黃大向販賣第三級毒品，處有期徒刑壹年拾壹月。扣案如附表二編號一所示行動電話壹支沒收；未扣案之犯罪所得新臺幣肆仟貳佰元沒收，於全部或一部不能沒收或不宜執行沒收時，追徵其價額。      4,200 元  11  黃大向以如附表二編號1 所示行動電話內即時通訊軟體LINE與黃聖倫聯絡販毒事宜，於右列所示時間、地點，以右列所示金額販賣右列所示數量之愷他命予黃聖倫，黃聖倫於108 年10月7 日至23日間，支付右列所示金額之現金予黃大向。 108年9月30日晚間9時30分許 新北市○○區○○路0 段000 號1樓 2 公克 黃大向販賣第三級毒品，處有期徒刑壹年拾月。扣案如附表二編號一所示行動電話壹支沒收；未扣案之犯罪所得新臺幣貳仟肆佰元沒收，於全部或一部不能沒收或不宜執行沒收時，追徵其價額。      2,400 元  12  黃大向以如附表二編號1 所示行動電話內即時通訊軟體LINE與黃聖倫聯絡販毒事宜，於右列所示時間、地點，以右列所示金額販賣右列所示數量之愷他命予黃聖倫，黃聖倫當場支付右列所示金額之現金。 108年10月26日上午7時50分許 同上 1.6 公克 黃大向販賣第三級毒品，處有期徒刑壹年拾月。扣案如附表二編號一所示行動電話壹支沒收；未扣案之犯罪所得新臺幣貳仟肆佰元沒收，於全部或一部不能沒收或不宜執行沒收時，追徵其價額。      2,400 元  

附表二：
編號 扣案物 重量/數量 1 行動電話（廠牌：APPLE 牌，型號：IPHONE X，IMEI碼：00000000000000） 1 支 2 含第三級毒品3,4-亞甲基雙氧苯基乙基胺丁酮成分之咖啡包 90包（總淨重303.19公克，純度4%，總純質淨重12.12公克） 3 第三級毒品愷他命 7包（淨重共5.1710公克，驗餘淨重共5.1705公克）